臺灣高雄地方法院民事裁定
109年度消債清字第192號

聲  請  人  范子和  
0000000000000000

0000000000000000

上列當事人因消費者債務清理事件聲請清算，本院裁定如下：
    主  文
聲請人范子和自中華民國一一○年一月十九日下午四時起開始清
算程序。
命司法事務官進行本件清算程序。
    理  由
一、按債務人不能清償債務或有不能清償之虞者，得依本條例所
    定更生或清算程序，清理其債務；法院開始清算程序之裁定
    ，應載明其年、月、日、時，並即時發生效力；法院開始更
    生或清算程序後，得命司法事務官進行更生或清算程序，必
    要時得選任律師、會計師或其他適當之自然人或法人1人為
    監督人或管理人，消費者債務清理條例（下稱消債條例）第
    3條、第80條前段、第83條第1項、第16條第1項分別定有明
    文。
二、聲請意旨略以：伊有不能清償債務情事，前依消債條例規定
    ，向國泰世華銀行聲請前置協商，惟協商不成立。伊又未經
    法院裁定開始更生程序或許可和解或宣告破產，爰聲請清算
    等語。
三、經查：
　㈠聲請人前向國泰世華銀行聲請前置協商，於民國102年8月14
    日協商不成立，嗣於109年7月9日具狀向本院聲請清算等情
    ，有國泰世華銀行陳報狀（卷第52至85頁）附卷可稽，堪信
    為真實。
  ㈡聲請人於107年度至108年度均無申報所得，名下無財產；又
    聲請人自陳罹小兒麻痺，原以駕駛計程車為業，嗣因腳關節
    受損，無法控制開車，自98年底起即無業迄今，僅賴每月領
    取身障補助新臺幣（下同）5,065元維特生活，前於94年12
    月16日領取758,652元勞保老年給付，成年子女未給付扶養
    費等情，有財政部高雄國稅局107年至108年綜合所得稅各類
    所得資料清單及財產歸屬資料清單（卷第13至15頁）、財產
    及收入狀況說明書（卷第3至4頁）、債權人清冊（卷第6至7
    頁）、戶籍謄本（卷第35頁）、勞工保險被保險人投保資料
    表（卷第17頁）、個人商業保險查詢結果表（卷第50頁）、
    財團法人金融聯合徵信中心前置協商專用債權人清冊（卷第
    8至10頁）、信用報告（卷第11至12頁）、社會補助查詢表
    （卷第89至91頁）、高雄市鼓山區公所身心障礙生活補助證
    明書（卷第16頁）、高雄市政府都市發展局函（卷第86頁）
    、勞動部勞工保險局函（卷第87頁）、勞動部勞動力發展署
    高屏澎東分署函（卷第88頁）、存簿（卷第39至48頁）、健
    保投保紀錄（卷第37頁）、聲請人109年7月23日補正狀（卷
    第31至32頁）等附卷可參。經考量聲請人上述工作、收入、
    身體健康情況，聲請人僅有每月領取之身障補助5,065元，
    可供運用，堪予認定。
  ㈢關於聲請人個人日常必要支出部分，聲請人主張每月支出5,0
    00元（無房屋租金）乙情。按債務人必要生活費用，以最近
    1年衛生福利部或直轄市政府所公告當地區每人每月最低生
    活費1.2倍定之，消債條例第64條之2第1項定有明文。本院
    參酌衛福部社會司所公告110年度高雄市最低生活費為13,34
    1元，1.2倍即16,009元。又聲請人陳稱於前配偶所有房屋居
    住，則其無房屋費用支出，故於計算聲請人個人每月必要生
    活費時，即應自前開已包括居住費用在內之每月最低生活費
    用中，扣除相當於房租支出所佔比例（大約為24.36％）【計
    算式：16,009－（16,009×24.36%）＝12,109，本裁定計算式
    均採元以下4捨5入】，聲請人主張每月必要支出約5,000元
    ，尚屬合理，應予採計。
  ㈣綜上所述，聲請人每月平均收入為5,065元，扣除必要生活費
    5,000元後，尚餘65元。而聲請人目前負債總額為2,247,915
    元（卷第6至7頁債權人清冊），以上開餘額按月攤還結果，
    至少約須2882年（計算式：2,247,915÷65÷12＝2882）始能清
    償完畢，堪認聲請人確有不能清償債務之情事。從而，聲請
    人向本院聲請清算，應予准許，並命司法事務官進行本件清
    算程序。
四、依消債條例第11條第1項、第83條第1項、第16條第1項，裁
    定如主文。
中　　華　　民　　國　　110 　年　　1 　　月　　19　　日
              　　民事庭　　  法　官　陳宛榆
以上正本係照原本作成。
本裁定不得抗告。
中　　華　　民　　國　　110 　年　　1 　　月　　19　　日

  　                          書記官　何福添